臺灣士林地方法院民事裁定
111年度消債清字第9號
債  務  人  陳思霏  
代  理  人  陳昭全律師
上列債務人聲請清算事件，本院裁定如下：
    主  文
債務人甲○○自民國一百一十一年八月八日十七時起開始清算程序
。
命司法事務官進行本件清算程序。
    理  由
一、按債務人不能清償債務或有不能清償之虞者，得依本條例所
    定更生或清算程序，清理其債務；債務人對於金融機構負債
    務者，在聲請更生或清算前，應向最大債權金融機構請求協
    商債務清償方案，或向其住、居所地之法院或鄉、鎮、市、
    區調解委員會聲請債務清理之調解；消費者債務清理條例（
    下稱消債條例）第3條、第151條第1項分別定有明文。又法
    院開始清算程序之裁定，應載明其年、月、日、時，並即時
    發生效力；法院裁定開始更生或清算程序後，得命司法事務
    官進行更生或清算程序；必要時，得選任律師、會計師或其
    他適當之自然人或法人一人為監督人或管理人；復為消債條
    例第83條第1項、第16條第1項所明定。
二、本件聲請意旨略以：其有不能清償債務之虞，前雖向最大債
    權金融機構請求共同協商債務清償方案，惟協商不成立；其
    復未經法院裁定開始更生程序或許可和解或宣告破產，爰依
    法聲請清算等語。
三、查債務人主張之上開事實，業據其提出債務人全戶戶籍謄本
    （見本院卷第18頁）、財團法人金融聯合徵信中心當事人綜
    合信用報告及前置協商專用債權人清冊（見本院卷第44至56
    頁）、108至109年度綜合所得稅各類所得資料清單及全國財
    產稅總歸戶財產查詢清單（見本院卷第20頁、第86至88頁）
    、前置協商不成立通知書（見本院卷第58頁）、勞工保險被
    保險人投保資料表(見本院卷第84頁)、中華民國人壽保險商
    業同業公會投保查詢資料（見本院卷第220頁）、郵局帳戶
    存摺明細影本（見本院卷第80至83頁、第190至191頁）等件
    。又債務人居住在臺北市內湖區，名下有3筆位於臺中市新
    社區之房地（見本院卷第20頁）及4筆保單解約金計約新臺
    幣（下同）4,672元（見本院卷第252頁、第264頁及第266頁
    ），自陳於109年1月至110年2月期間內任職於臺北市信義區
    公所，並領有急難救助金等補助款，聲請清算前2年內收入
    為445,406元，平均每月收入為18,559元（見本院卷第22頁
    、第180頁），而又其主張每月必要生活支出費用依臺北市
    各年度每人每月最低生活標準計算，平均每月約為20,804元
    （見本院卷第24頁），另須負擔1名未成年子女扶養費每月
    約9,447元(見本院卷第25頁)，是債務人每月顯已無餘額足
    敷生活用度；則以債務人陳報之債權總額已達4,989,893元
    （見本院卷第26頁）觀之，綜合評估債務人財產、信用及勞
    力等狀況，債務人確有不能清償債務之虞之情事。此外，復
    查無消債條例第6條第3項、第8條或第82條第2項所定駁回清
    算聲請之事由存在，則債務人聲請清算，應屬有據。依上開
    說明，應予開始清算程序，並命司法事務官進行本件清算程
    序。
四、爰裁定如主文。
中　　華　　民　　國　　111 　年　　8 　　月　　8 　　日
                  民事第三庭法　官  陳菊珍
以上正本係照原本作成。
不得抗告。
中　　華　　民　　國　　111 　年　　8 　　月　　8 　　日
                            書記官　曹永瑄